
\vspace{1.8em}
\begin{minipage}{\textwidth}
\stepcounter{mallinumber}
\textbf{Tüüpsõnamall \arabic{mallinumber}\,\vadja{juuri}}\\

\begin{sideways}
\begin{tabular}{l l}
muutvormimall & tunnused \\
\hline
\underline{juur}\,+\,i & \textsc{ sg nom } \\
\underline{juur}\,+\,õ & \textsc{ sg gen } \\
\underline{juur}\,+\,tõ & \textsc{ sg par } \\
\underline{juur}\,+\,õsõ & \textsc{ sg ill } \\
\underline{juur}\,+\,õz & \textsc{ sg ine } \\
\underline{juur}\,+\,õss & \textsc{ sg ela } \\
\underline{juur}\,+\,õllõ & \textsc{ sg all } \\
\underline{juur}\,+\,õll & \textsc{ sg ade } \\
\underline{juur}\,+\,õlt & \textsc{ sg abl } \\
\underline{juur}\,+\,õssi & \textsc{ sg tra } \\
\underline{juur}\,+\,õssaa & \textsc{ sg ter } \\
\underline{juur}\,+\,õka & \textsc{ sg com } \\
\underline{juur}\,+\,õd & \textsc{ pl nom } \\
\underline{juur}\,+\,ijõ & \textsc{ pl gen } \\
\underline{juur}\,+\,iit & \textsc{ pl par } \\
\underline{juur}\,+\,iisõ & \textsc{ pl ill } \\
\underline{juur}\,+\,iiz & \textsc{ pl ine } \\
\underline{juur}\,+\,iiss & \textsc{ pl ela } \\
\underline{juur}\,+\,iillõ & \textsc{ pl all } \\
\underline{juur}\,+\,iill & \textsc{ pl ade } \\
\underline{juur}\,+\,iilt & \textsc{ pl abl } \\
\underline{juur}\,+\,iissi & \textsc{ pl tra } \\
\underline{juur}\,+\,iissaa & \textsc{ pl ter } \\
\underline{juur}\,+\,ijka & \textsc{ pl com } \\
\end{tabular}
\end{sideways}
\captionof{table}{Tüüpsõna \arabic{mallinumber}\,\textit{juuri} ekstraheeritud muutvormimallid.}
\label{tab:tüüpsõnamall-juuri}

\end{minipage}

 
\vspace{1em}
\noindent Tüüpsõna hõlmab vormisõnastiku 13 lekseemi: \vadja{\underline{juur}i, \underline{kaan}i, \underline{koor}i, \underline{lõh}i, \underline{noor}i, \underline{ool}i, \underline{pool}i, \underline{sool}i, \underline{suur}i, \underline{tul}i, \underline{tuul}i, \underline{un}i} ja \vadja{\underline{hool}i}.
